臺灣高等法院交通事件裁定　　　　　　　　　　　　九十三年度交抗字第七五六號
　　抗　告　人　甲○○
　　即受處分人
右抗告人因違反道路交通管理處罰條例案件，不服臺灣桃園地方法院，中華民國九十
三年九月二十二日所為裁定（九十三年度交聲字第三０六號），提起抗告，本院裁定
如左：
    主  文
抗告駁回。
    理  由
一、本件原裁定以原處分機關處分意旨略以異議人甲○○於民國九十三年三月二十一
    日二時二十五分許，飲用酒類後，其酒後吐氣超過規定標準，仍駕駛車牌號碼一
    八一九─ＦＳ自用小客車，沿中豐路由龍潭往中壢方向直行，行經桃園縣平鎮市
    ○○路與關爺西路口時，未依燈光號誌行駛而闖紅燈，因而不慎與行駛關爺西路
    往中豐路六七○巷直行之呂俊明所駕駛之九五五五─ＧＷ號自小客車發生碰撞，
    復因碰撞後失控再撞擊對向由中壢往龍潭方向正停等紅燈之由黃宗仁所駕駛之八
    Ｍ─三四六九號自用小客車，而依道路交通管理處罰條例第五十三條之規定裁處
    異議人新臺幣（下同）二千七百元罰鍰，及異議意旨略以異議人固有酒駕肇事之
    行為，但並未闖紅燈，當時與呂俊明所駕駛車牌號碼九五五五─ＧＷ號自小客車
    發生碰撞，因一時緊張為了閃避，以致開往對向車道，而與往龍潭方向正在行駛
    間之由黃宗仁所駕駛之車牌號碼八Ｍ─三四六九號自小客車發生碰撞。異議人與
    黃宗仁對撞時，雙方都是在行進中，可見當時號誌燈為綠燈，另異議人與黃宗仁
    駕駛之自小客車發生撞擊的地點，是在現場圖三十二公尺處，並不是在路口，因
    此，黃宗仁當時絕非在停等紅燈。從而，異議人並未有行經有燈光號誌之交叉路
    口闖紅燈之情況。經訊據異議人坦承於右述時、地，駕車直行中豐路時，在與關
    爺西路交岔路口處，與呂俊明所駕駛直行關爺西路之上開車輛發生碰撞後，因失
    控衝入對向車道，而與當時對向車道上由黃宗仁所駕駛之上開車輛二次發生碰撞
    ，以及其確有酒後駕車之情事等情不諱，惟堅詞否認有闖紅燈之違規情形，辯稱
    黃宗仁當時係在行駛中。伊與黃宗仁之碰撞地點約在對向車道距路口三十二公尺
    處，黃宗仁當時並非停等紅燈云云。惟查異議人於警訊時則稱當時伊駕駛一八一
    九─ＦＳ自小客車，沿中豐路由龍潭往中壢方向直行，行駛至十字路口，對方九
    五五六─ＧＷ號自小客車速度很快，從伊右方撞過來，伊一緊張就往左偏，逆向
    撞到八Ｍ─三四六九號自小客車，然後伊就煞車停到路邊。現場有紅綠燈，伊不
    清楚有無正常等語。異議人在甫發生車禍，即最接近事實發生之時點時，尤對於
    當時該路段之燈光號誌情形不清楚，顯見異議人當時確有未注意看清該路口之燈
    光號誌情形。反觀證人即駕駛車牌號碼九五五五─ＧＷ號自小客車直行關爺西路
    之駕駛人呂俊明於警訊證稱當時伊由關爺西路要直行中豐路六七○巷，等綠燈亮
    起要直行，正穿越中豐路、關爺西路口時，異議人甲○○所駕駛一八一九─ＦＳ
    自小客車由中壢方向行經該路口闖紅燈，與伊駕駛之自小客車碰撞後，再偏向對
    向車道（中壢往龍潭）與正停等紅燈由黃宗仁駕駛之八Ｍ─三四六九號自小客車
    再度碰撞等語，核與證人即當時在對向車道遭異議人撞擊之車牌號碼八Ｍ─三四
    六九號自小客車駕駛人黃宗仁於警訊證稱當時伊駕駛自小客車沿中豐路由中壢往
    龍潭方向直行，行駛至肇事時、地，伊停等紅燈，伊前方有一台一八一九─ＦＳ
    自小客車衝撞過來。肇事前伊在等紅燈，當時天候良好、路況良好、能見度還算
    滿清楚，道路上車子流量正常等語之情節相符。證人呂俊明及黃宗仁二人對於當
    時該路段之燈光號誌之情況所證述之情節，非但極為明確，且完全相符。參以證
    人黃宗仁雖係本件之被害人，惟其與異議人發生碰撞，乃是因異議人與呂俊明所
    駕駛之車輛碰撞後，因失控衝向對向車道所致，是黃宗仁對於異議人是否有闖紅
    燈等情，並無利害關係，而屬一個無關之在肇事現場的第三者，其證詞依常理亦
    應較為可採。因此，足認證人黃宗仁、呂俊明二人上開證詞，應與事實相符，而
    可採信。至於異議人雖執上詞置辯，惟查，參之卷附桃園縣政府警察局交通隊平
    鎮分隊所製作之交通事故現場圖，異議人所駕駛之一八一九─ＦＳ號自小客車停
    止位置固係在距路口三十二點四公尺處（左後車尾距路口之直線距離），然此一
    地點係異議人與呂俊明發生第一次碰撞後，自對向駛入而與黃宗仁發生第二次碰
    撞後之最後停止位置，承前所述，黃宗仁當時處於停等紅燈之狀態，而異議人則
    是自對向逆向駛來之行進中車輛，異議人在與黃宗仁發生碰撞後，依理自會往前
    推行相當之距離，由此足見異議人之上開最後停止位置，並非異議人與黃宗仁碰
    撞之地點甚明，是異議人據停止位置主張其係與黃宗仁在對向距路口約三十二公
    尺處發生碰撞，顯無可採。綜合上開事證，異議人行經有燈光號誌之交岔路口闖
    紅燈之違規行為，事證明確，堪予認定。從而，原處分機關依道路交通管理處罰
    條例第五十三條規定裁處異議人二千七百元罰鍰，並無違誤，異議人此部分之異
    議，為無理由，應予駁回。
二、抗告意旨略以呂俊明當時不是開九五五五─ＧＷ車之本人，而是車主（吳振帆）
    ，吳振帆為逃避酒測叫呂俊明假冒頂替作筆錄，呂俊明供詞何足採信，針對八Ｍ
    ─三四六九號自小客車與抗告人實際如何發生碰撞，可依交通事故鑑定後作為判
    斷依據，黃宗仁筆錄所言他是停等紅燈，抗告人去碰撞他，也不是事實，抗告人
    係在綠燈正常通行等。
三、按汽車駕駛人，行經有燈光號誌管制之交岔路口闖紅燈者，處新臺幣一千八百元
    以上五千四百元以下罰鍰，道路交通管理處罰條例第五十三條定有明文，查本件
    抗告人甲○○於民國九十三年三月二十一日二時二十五分許，飲用酒類後，仍駕
    駛車牌號碼一八一九─ＦＳ自用小客車，沿中豐路由龍潭往中壢方向直行，行經
    桃園縣平鎮市○○路與關爺西路口時，未依燈光號誌行駛而闖紅燈，因而不慎與
    行駛關爺西路往中豐路六七○巷直行之呂俊明所駕駛之九五五五─ＧＷ號自小客
    車發生碰撞，復因碰撞後失控再撞擊對向由中壢往龍潭方向正停等紅燈之由黃宗
    仁所駕駛之八Ｍ─三四六九號自用小客車等事實，業據呂俊明於警訊證稱當時伊
    由關爺西路要直行中豐路六七○巷，等綠燈亮起要直行，正穿越中豐路、關爺西
    路口時，抗告人甲○○所駕駛一八一九─ＦＳ自小客車由中壢方向行經該路口闖
    紅燈，與伊駕駛之自小客車碰撞後，再偏向對向車道（中壢往龍潭）與正停等紅
    燈由黃宗仁駕駛之八Ｍ─三四六九號自小客車再度碰撞等，證人即當時在對向車
    道遭抗告人撞擊之車牌號碼八Ｍ─三四六九號自小客車駕駛人黃宗仁於警訊證稱
    當時伊駕駛自小客車沿中豐路由中壢往龍潭方向直行，行駛至肇事時、地，伊停
    等紅燈，伊前方有一台一八一九─ＦＳ自小客車衝撞過來。肇事前伊在等紅燈等
    。證人呂俊明及黃宗仁二人對於當時該路段之燈光號誌之情況所證述之情節，非
    但極為明確，且完全相符，並有道路交通事故現場圖、道路交通事故肇因研判表
    在卷可稽，抗告人於警方亦承認其酒後駕車肇事等，抗告人違規事實明確，抗告
    人稱證人呂俊明當時不是開九五五五─ＧＷ車之本人，而是車主（吳振帆）等，
    惟抗告人為何於警訊時未提出，且其抗告又未提出積極之事證足資證明其所述與
    事實相符，況當時證人呂俊明確有在場目睹，何人駕車，與抗告人有無闖紅燈，
    並無必然關係，又抗告人以黃宗仁所言他是停等紅燈也不是事實等提出抗告，惟
    抗告人空言為此抗告，並無何積極之事證足資佐證，此部分之抗告亦無可採，再
    本件業經桃園縣政府警察局交通隊鑑定結果，亦認係抗告人闖紅燈，有道路交通
    事故肇因研判表在卷可證，抗告人請求再送鑑定，核無必要，抗告人違規事實明
    確，原審因認原處分機關依道路交通管理處罰條例第五十三條之規定對抗告人裁
    處罰鍰二千七百元，經核無誤，而駁回抗告人之異議，揆諸前揭之規定，並無不
    當，抗告人之抗告為無理由，應予駁回。
四、依道路交通管理處罰條例第八十九條，道路交通案件處理辦法第二十六條，刑事
    訴訟法第四百十二條裁定如主文。
中    華    民    國    九十三    年    十    月    二十九      日
                              臺灣高等法院交通法庭
                                  審判長法  官  陳  正  雄
                                        法  官  杜  惠  錦
                                        法  官  許  宗  和
右正本證明與原本無異。
不得再抗告。
                                        書記官  沈  秀  容
中    華    民    國    九十三    年    十一    月      三      日
